臺灣彰化地方法院刑事判決             100年度訴字第1205號
公  訴  人  臺灣彰化地方法院檢察署檢察官
被      告  陳宥辛
上列被告因違反毒品危害防制條例案件，經檢察官提起公訴（10
0年度毒偵字第1594號），被告於準備程序進行中就被訴事實為
有罪之陳述，經本院合議庭裁定改由受命法官獨任以簡式程序審
理，判決如下：
    主    文
陳宥辛施用第一級毒品，累犯，處有期徒刑拾月；又施用第二級
毒品，累犯，處有期徒刑陸月。應執行有期徒刑壹年貳月。
    事    實
一、陳宥辛前因施用毒品案件，經本院裁定送觀察勒戒後，認有
    繼續施用毒品之傾向，再經本院裁定令入戒治處所施以強制
    戒治，嗣於民國98年10月16日執行完畢釋放，並經臺灣彰化
    地方法院檢察署檢察官以98年度戒毒偵字第365、366號為不
    起訴處分確定。另因竊盜案件，經本院於97年8月1日以97年
    度易字第1252號判決4罪，各處有期徒刑3月，並定應執行有
    期徒刑10月確定，經入監服刑，甫於99年4月2日執行完畢。
    詎其仍不思悔改，復基於施用第一級毒品海洛因之犯意，於
    100年5月24日晚上9時許，在其年籍姓名不詳綽號「小五」
    友人位於彰化縣溪湖鎮某址住處，先將第一級毒品海洛因粉
    末置入注射針筒內加水後，再以針筒注射之方式，施用海洛
    因1次。另基於施用第二級毒品甲基安非他命之犯意，於前
    揭時、地施用海洛因後，再以將第二級毒品甲基安非他命置
    於玻璃管內，以火燒烤吸食所產生煙霧之方式，施用甲基安
    非他命1次。嗣於100年5月26日下午2時30分許，經其同意由
    員警採集其尿液送驗，結果呈嗎啡、可待因、安非他命及甲
    基安非他命陽性反應，而查悉上情。
二、案經彰化縣警察局北斗分局報告臺灣彰化地方法院檢察署檢
    察官偵查起訴。
    理    由
一、本件被告陳宥辛所涉犯者為毒品危害防制條例第10條第1項
    法定刑為6月以上5年以下有期徒刑之施用第一級毒品罪、同
    條例第2項法定刑為3年以下有期徒刑之施用第二級毒品罪，
    均非死刑、無期徒刑、最輕本刑為3年以上有期徒刑之罪或
    高等法院管轄第一審案件。本院行準備程序中，被告就被訴
    事實為有罪之陳述，經告知簡式審判程序之旨，並聽取檢察
    官及被告之意見後，本院依刑事訴訟法第273條之1第1項裁
    定由受命法官獨任進行簡式審判程序，合先敘明。
二、前揭犯罪事實欄記載之被告施用第一級、第二級毒品之事實
    ，業據被告於警詢、偵訊及本院準備程序、審理時坦承不諱
    ，且被告於100年5月26日經警採集尿液，經送詮昕科技股份
    有限公司檢驗結果，確呈嗎啡、可待因、安非他命及甲基安
    非他命陽性反應，此有彰化縣警察局北斗分局委託檢驗尿液
    代號與真實姓名對照認證單及詮昕科技股份有限公司出具之
    濫用藥物尿液檢驗報告附卷可稽，足徵被告自白核與事實相
    符，洵可採信。本件事證明確，被告施用第一級、第二級毒
    品犯行堪以認定。
三、按犯毒品危害防制條例第10條施用第一、二級毒品之罪者，
    檢察官應先聲請法院裁定將被告令送勒戒處所觀察、勒戒，
    經觀察、勒戒後，認無繼續施用毒品傾向者，應即釋放，並
    為不起訴之處分或不付審理之裁定；認有繼續施用毒品傾向
    者，應由檢察官聲請法院裁定令入戒治處所施以強制戒治，
    且經觀察、勒戒或強制戒治執行完畢釋放後，5年內再犯第1
    0條之罪，檢察官應依法追訴，此參諸毒品危害防制條例第2
    0條第1項、第2項、第23條第2項規定自明。經查，被告前因
    施用毒品案件，經本院裁定送觀察勒戒後，認有繼續施用毒
    品之傾向，再經本院裁定令入戒治處所施以強制戒治，嗣於
    98年10月16日執行完畢釋放，並經臺灣彰化地方法院檢察署
    檢察官以98年度戒毒偵字第365、366號為不起訴處分確定，
    有臺灣高等法院被告前案紀錄表在卷可憑，其於前開強制戒
    治執行完畢釋放後5年內，再犯本件施用毒品案件，依前述
    規定自應予以起訴論罪科刑。
四、核被告所為，係犯毒品危害防制條例第10條第1項之施用第
    第一級毒品罪及同條第2項之施用第二級毒品罪。被告為施
    用毒品而持有第一、二級毒品，其持有之低度行為均應為施
    用之高度行為所吸收，均不另論罪。又其所犯上開二罪，犯
    意各別，行為互殊，應予分論併罰。另被告因竊盜案件，經
    本院於97年8月1日以97年度易字第1252號判決4罪，各處有
    期徒刑3月，並定應執行有期徒刑10月確定，經入監服刑，
    甫於99年4月2日執行完畢，此有臺灣高等法院被告前案紀錄
    表1份在卷可憑，其受有期徒刑之執行完畢後，5年以內故意
    再犯本件有期徒刑以上之罪，為累犯，應依刑法第47條第1
    項加重其刑。爰審酌被告前因施用毒品犯行，經觀察、勒戒
    、強制戒治執行完畢，仍不知警惕，意志不堅，復予施用，
    足見其未徹底戒除施用毒品之惡習，惟念及施用毒品本質上
    係戕害自身健康之行為，尚未嚴重破壞社會秩序或侵害他人
    權益，且坦承犯行，犯後態度良好，並斟酌其智識程度、生
    活狀況等一切情狀，量處如主文所示之刑，並定其應執行之
    刑，以資儆懲。
五、依刑事訴訟法第273條之1第1項、第299條第1項前段，毒品
    危害防制條例第10條第1項、第2項，刑法第11條前段、第47
    條第1項、第51條第5款，判決如主文。
本案經檢察官陳顗安到庭執行職務。
中    華    民    國    100    年    10   月    19    日
                    刑事第四庭  法  官  蘇雅慧
以上正本證明與原本無異。
如不服本判決應於收受判決後10日內向本院提出上訴書狀，並應
敘述具體理由；其未敘述上訴理由者，應於上訴期間屆滿後20日
內向本院補提理由書（均須按他造當事人之人數附繕本）「切勿
逕送上級法院」。
中    華    民    國    100    年    10   月    19    日
                                書記官  吳芳儀
附錄本案論罪科刑法條全文：
毒品危害防制條例第10條
施用第一級毒品者，處 6 月以上 5 年以下有期徒刑。
施用第二級毒品者，處 3 年以下有期徒刑。